臺灣高雄地方法院刑事裁定　　　　　　 93年度交聲字第593號
原處分機關　高雄市政府
異　議　人　乙○○
即受處分人
上列受處分人因違反道路交通管理處罰條例案件，對於高雄市政
府民國93年10月4日所為之裁決（高市府交裁字第32-B00000000
號裁決書），聲明異議，本院裁定如下：
    主  文
異議駁回。
    理  由
一、本件異議意旨略以：異議人即受處分人乙○○於93年7月25
    日1時許，駕駛車牌號碼YE-1250號自用小客車行經高雄市○
    鎮區○○路時，因撞到路面凹洞導致前方車牌掉落，但適逢
    假日無法立即修護，嗣於行經高雄市○鎮區○○路與籬仔路
    口時為警攔查，異議人當場向員警表示非故意不懸掛車牌，
    然未為員警接受，並以未懸掛車牌為由開立罰單，爰為此聲
    明異議云云。
二、按汽車已領有號牌而未懸掛或不依指定位置懸掛者，處汽車
    所有人新臺幣3600元以上10800元以下罰鍰；牌照、號牌吊
    銷之。汽車牌照包括號牌、行車執照，為行車之許可憑證；
    汽車號牌懸掛位置，除原設有固定位置外，應依規定懸掛固
    定：汽車號牌每車兩面，應正面懸掛於車輛前後端之明顯適
    當位置。汽車號牌之一面或二面如遺失或損壞時，汽車所有
    人應向公路監理機關，重新申領牌照，但汽車號牌遺失者，
    應檢附警察機關車牌遺失證明單。道路交通管理處罰條例第
    12條第1項第7款、第2項、道路交通安全規則第8條、第11
    條第1項第1款、第13條與違反道路交通管理事件統一裁罰標
    準表分別定有明文。
四、經查，本件受處分人乙○○駕駛其所有車牌號碼YE-1250號
    自用小客車，於上開時、地，未懸掛前方車牌行駛公路之違
    規事實，非但為受處分人所不爭執，並有高雄市政府警察局
    舉發違反道路交通管理事件通知單及高雄市政府93年10月4
    日所為之裁決書在卷可稽（見本院卷第4、8頁）。受處分人
    雖以上開情詞置辯，然異議人所有之前開自用小客車之前、
    後車牌均係懸掛在汽車保險桿下方，且前方車牌懸掛處尚有
    一橫桿並加裝2盞霧燈，此有異議人提出之照片2證在卷可憑
    （見本院卷第22頁），是以，倘異議人果係於為警攔查前因
    撞擊路面凹動致前車牌掉落，則以前、後車牌懸掛高度一致
    性觀之，上開自用小客車之後方車牌亦會因此撞擊而掉落方
    符常理，然異議人之前開自用小客車之後方車牌卻未掉落，
    且前方車牌亦無撞及凹損痕跡等情，已經證人甲○○員警證
    述明確，是異議人所辯有違常情，要難採信，其前開違規事
    實應堪認定。從而，原處分機關據以援引上開規定，裁處罰
    鍰新臺幣3.600元，並吊銷牌照，逾期則依裁決書處罰主文
    規定處罰，核無不當。本件異議為無理由，應予駁回。
五、據上論斷，應依道路交通管理處罰條例第87條、道路交通案
    件處理辦法第19條，裁定如主文。
中　　華　　民　　國　　94　　年　　3 　　月　　31　　日
                     交通法庭   法  官  廖純卿
以上正本證明與原本無異。
如不服本裁定，應於收受送達後5 日內向本院提出抗告狀。
　　　　　　　　　　　　　　　　書記官  劉企萍
中　　華　　民　　國　　94　　年　　3 　　月　　31　　日
